# 实际利率计算

提问人：zhangyating 时间：2019-11-19 06:30:18
融资额 20000 万元，保证金 600 万， 5 年 10 期，最终需付 23000 万元，等额本息方式付款，但期间不相等，不能用年金的方式算出来实际利率，名义利率 4.75%，请问怎样才能算出实际利率，或者有 EXCEL 的方式，请教各位

回答人：chenyiwei
对期间不等的现金流，可以试下使用XIRR() 函数计算实际利率，具体参考Excel 中的帮助。